臺灣臺北地方法院刑事判決　　　　　　　96年度簡字第4097號
聲　請　人　臺灣臺北地方法院檢察署檢察官
被　　　告　甲○○
上列被告因家庭暴力罪之傷害等案件，經檢察官聲請以簡易判決
處刑（96年度偵字第21187號），本院判決如下：
    主      文
甲○○傷害人之身體，處拘役拾日，如易科罰金，以新臺幣壹仟
元折算壹日；又以加害身體、自由、財產之事，恐嚇他人致生危
害於安全，處拘役拾日，如易科罰金，以新臺幣壹仟元折算壹日
。應執行拘役拾伍日，如易科罰金，以新臺幣壹仟元折算壹日。
    事實及理由
一、本件犯罪事實引用檢察官聲請簡易判決處刑書之記載（如附
    件）。
二、訊據被告甲○○固坦承曾於民國96年8 月22日晚間10時許，
    在臺北市○○區○○街29巷1 號4 樓以水果刀劃傷被害人乙
    ○○，致其左上臂受有3 公分擦傷等情事，並有臺北醫學院
    附設醫院家庭暴力事件驗傷診斷書1 紙在卷足稽（見臺灣臺
    北地方法院檢察署96年度偵字第21187 號卷宗，下稱偵卷第
    20頁），惟矢口否認有於96年8 月19日晚間9 時許，在臺北
    市○○區○○街29巷1 號4 樓說過恐嚇之語，並辯稱：因為
    於92、93、94年伊有對乙○○申請過保護令，所以每次伊都
    一手持刀一手拿鑰匙開門進去乙○○住處，伊並沒有傷害之
    犯行或故意，又因為兒子交的女友是B 肝帶原者，伊希望兒
    子與女友分開，伊忘記當天說過什麼話，且縱有稱「兒子要
    與女友分手或搬出去住，否則要每天來家裡吵鬧、讓這個家
    雞犬不寧」等語，亦與恐嚇危害安全罪之要件不符云云。然
    查：
（一）被告曾於上揭時、地手持水果刀進入乙○○之住處，且以
      水果刀劃傷被害人乙○○，致其左上臂受有3 公分擦傷等
      情事，業據被告坦承不諱，並有臺北醫學院附設醫院家庭
      暴力事件驗傷診斷書1 紙、現場錄影光碟1 片及現場勘驗
      相片8 張在卷可佐（見偵卷第20頁至第24頁），是被告顯
      有為傷害被害人乙○○之犯行及故意無訛。
（二）其次，證人即被告之子蕭秉宏曾證稱：於96年8 月19日晚
      間9 時許，因為伊女朋友之事情，被告曾手持水果刀進入
      伊與父親的家咆哮叫囂，並叫伊跟女朋友分手，如果不分
      手，要讓我們每天不得安寧等語綦詳（見偵卷第14頁至第
      15頁），並核與被害人乙○○所指訴之被害情節相符，是
      被告確曾於前揭時、地向被害人乙○○陳稱「兒子要與女
      友分手或搬出去住，否則要每天來家裡吵鬧、讓這個家雞
      犬不寧」等語，且衡諸常情，被告所為上揭言詞，顯含有
      欲加害被害人乙○○之身體、自由、財產之意義，且被害
      人乙○○之安全亦因此受到危害，故被告確有為恐嚇被害
      人乙○○之犯行。
（三）綜上所述，被告前揭所為辯詞，僅係事後卸責之詞，不足
      採信。從而，本件事證明確，被告上開犯行，均堪以認定
      ，應依法論科。
三、核被告所為，係犯刑法第277 條第1 項之普通傷害罪及同法
    第305 條之恐嚇危害安全罪。且被告所犯上開兩罪間，犯意
    各別，罪名互異，應分論併罰。爰審酌被告前無任何犯罪之
    紀錄，有臺灣高等法院被告前案紀錄表在卷可稽（見本院卷
    第3 頁），素行堪稱良好，惟僅基於家庭糾紛，即出言恐嚇
    ，並持刀傷害他人，法治意識薄弱，且犯罪後仍飾詞否認犯
    行，犯後態度顯然不佳，暨受害人所受之傷勢輕微等一切情
    狀，分別量處如主文所示之刑，並依刑法第51條第5 款規定
    ，定其應執行之刑，併諭知易科罰金之折算標準。
四、依刑事訴訟法第449 條第1 項前段、第3 項、第450 條第1
    項，，刑法第277 條第1 項、第305 條、第51條第5 款、第
    41條第1 項前段，刑法施行法第1 條之1 ，逕以簡易判決處
    刑如主文。
五、如不服本判決，得於判決書送達之翌日起10日內，以書狀敘
    述理由，向本庭提出上訴。
中　　華　　民　　國　　96　　年　　12　　月　　26　　日
  　　　　　　　　刑事第二庭  法　官　葉力旗
本正本證明與原本無異。
                              書記官  林碧華
中　　華　　民　　國　　96　　年　　12　　月　　26　　日
附錄本案論罪科刑法條：
（一）中華民國刑法第277條
傷害人之身體或健康者，處3年以下有期徒刑、拘役或1千元以下
罰金。
犯前項之罪因而致人於死者，處無期徒刑或7年以上有期徒刑；
致重傷者，處 3 年以上 10 年以下有期徒刑。
（二）中華民國刑法第305條
以加害生命、身體、自由、名譽、財產之事，恐嚇他人致生危害
於安全者，處2 年以下有期徒刑、拘役或300 元以下罰金。
